臺灣臺北地方法院民事判決
111年度訴字第885號
原      告  高于雯  
            高于清  
共      同
訴訟代理人  龍毓梅律師
            彭郁雯律師
被      告  邱樂偉  

訴訟代理人  邱宏修  
            張振興律師
上列當事人間履行契約事件，本院於民國111年7月19日言詞辯論
終結，判決如下：
    主  文
被告應給付原告新臺幣肆佰陸拾萬元，及其中新臺幣參佰陸拾萬
元自民國一一一年一月二十一日起至清償日止，按年息百分之五
計算之利息，暨其中新臺幣壹佰萬元自民國一一一年二月十六日
起至清償日止，按年息百分之五計算之利息。
訴訟費用由被告負擔。
本判決於原告以新臺幣壹佰伍拾參萬元為被告供擔保後，得假執
行。但被告如以新臺幣肆佰陸拾萬元為原告預供擔保，得免為假
執行。
    事實及理由
壹、程序方面：
    按當事人得以合意定第一審管轄法院，但以關於由一定法律
    關係而生之訴訟為限；前項合意，應以文書證之，民事訴訟
    法第24條定有明文。本件依兩造出資轉讓契約書（下稱系爭
    契約）第10條約定，合意以本院為第一審管轄法院（見本院
    卷第17頁），是本院就本件訴訟自有管轄權，合先敘明。
貳、實體方面：　　
一、原告主張：
  ㈠原告高于雯、高于清二人（下各以姓名稱之，合稱原告）原
    為柔昱健康事業有限公司（下稱柔昱公司）出資額各50%之
    股東，為出售柔昱公司之全部出資額予被告，兩造於民國11
    0年7月9日簽立系爭契約，嗣原告已依系爭契約第1條第1項
    約定將柔昱公司出資額全部轉讓予被告指定之第三人即訴外
    人張淯(下以姓名稱之)，張淯也在柔昱公司之股東同意書上
    親自簽名，並於110年8月18日完成公司負責人變更登記。而
    被告依兩造簽訂之系爭契約第3條第1項約定，應於111年1月
    20日給付第一期款新台幣(下同)5萬元予原告，然被告迄今
    仍未給付，則往後各期給付均視為全部到期，原告自得請求
    被告一次給付360萬元（計算式：111年1月至116年12月計72
    個月，即5萬元×72月＝360萬元），及自111年1月21日起至清
    償日止，按年息5%計算之利息。又被告自110年10月18日起
    即完全失聯，不讀訊息亦不接電話，原告亦不知被告之戶籍
    地址，致使原告無從向被告為限期履行之催告，則以起訴狀
    繕本之送達作為催告之意思表示，併依系爭契約第7條第1項
    約定請求被告給付100萬元之懲罰性違約金。爰依系爭契約
    第3條第1項、第7條第1項規定，請求被告共應給付原告460
    萬元等語。
　㈡並聲明：⒈被告應給付原告460萬元，及其中360萬元自111年1
    月21日起至清償日止，按年息5%計算之利息，暨其中100萬
    元自起訴狀繕本送達翌日（即111年2月16日）起至清償日止
    ，按年息5%計算之利息。⒉願供擔保，請准宣告假執行。
二、被告則以：兩造雖於110年7月9日簽立系爭契約，惟當時在
    場人另有獨家集團董事長即張淯，張淯即事後實際經營柔昱
    公司之董事長，然張淯並非出於系爭契約第1條第1項約定之
    「乙方（即被告）指定之第三人」，立約當時，被告因剛結
    束所經營之健身房事業，被告家人要求被告先善後處理，反
    對再經營其他事業，而張淯表示願意承接「瑜珈館」，被告
    亦樂觀其成，從而，系爭契約形式上簽立後，被告亦向原告
    表明不承接瑜珈館業務，請高于雯直接與張淯聯絡，而事實
    上，實質受讓柔昱公司是張淯，被告非柔昱公司之受讓人，
    亦非指定張淯為柔昱公司之登記負責人，是原告之請求，顯
    無理由，應予駁回等語，資為抗辯。並聲明：⒈原告之訴駁
    回。⒉如受不利之判決，願供擔保，請准免假執行之宣告。
三、本院之判斷：　　
　㈠原告主張其出售柔昱公司全部出資額予被告，與被告簽立系
    爭契約，並已將柔昱公司出資額全部轉讓登記予被告指定之
    第三人即張淯，然被告迄今仍未依約給付價金360萬元等情
    ，業據提出系爭契約、被告(即ROYAL邱樂偉)與高于雯（即W
    enny）及張淯（JC《TW》）間之Line群組對話紀錄、柔昱公司
    股東同意書、經濟部商工登記公示資料等件附卷可稽（見本
    院卷第13至29頁），被告亦不否認其與原告簽訂系爭契約，
    足見原告上開主張，要非無據。被告雖辯稱其與原告簽約當
    時，在場人另有張淯，張淯事後也實際經營柔昱公司，張淯
    並非被告指定為柔昱公司之登記負責人云云；然兩造均不否
    認簽立系爭契約，且系爭契約第1條第1項有「....甲方高于
    雯、高于清同意將『柔昱健康事業有限公司』之100％出資轉讓
    予乙方（即被告）或乙方指定之第三人」之約定（見本院卷
    第13頁），參以被告與高于雯及張淯間之Line群組對話紀錄
    以觀，其中有「高于雯（即Wenny）問被告(即ROYAL邱樂偉)
    I need you to confirm that you agree to use 張姊’s n
    ame to take over Royal yoga.我需要Royal同意要用個人
    名義」、「張淯（JC《TW》）表示合約內容載明，Royal可以
    指定任何第三人喔～」、「被告(即ROYAL邱樂偉)表示OK。要
    過戶到她那邊。我再提醒張姐姐把資料給妳」、「被告(即R
    OYAL邱樂偉)對高于雯（即Wenny）表示公司過戶到張淯名下
    」之對話（見本院卷第21、23、25頁），被告在前揭Line群
    組中，對於高于雯再三向被告確認是否同意張淯為柔昱公司
    登記名義人，及張淯明確表示合約內容載明Royal（即被告
    ）可以指定任何第三人等情，皆未為反對意見，之後亦表示
    同意過戶予張淯，足見張淯確為被告依系爭契約第1條第1項
    所指定之第三人無疑，被告雖辯稱立約當時被告剛結束所經
    營之健身房事業，家人亦反對其再經營其他事業，實質受讓
    公司者為張淯云云，惟被告既簽立系爭契約，即應受契約之
    拘束，況被告前揭所辯，亦均未舉證以實其說，又被告與張
    淯間有何內部關係或其動機為何，要與原告無涉，是被告之
    抗辯，應無可採。稽此，原告既已依約移轉出資額予被告指
    定之第三人即張淯，應已完成契約之義務，而被告依系爭契
    約第3條第1項約定，本應於111年1月20日給付第一期款5萬
    元予原告，然被告迄今仍未給付，則往後各期給付即均視為
    全部到期，原告自得請求被告一次給付360萬元（計算式：1
    11年1月至116年12月計72個月，即5萬元×72月＝360萬元），
    故原告主張被告應依約給付價金360萬元，及自111年1月21
    日起至清償日止，按年息5%計算之利息，即屬有據。
　㈡又原告主張被告自110年10月18日起即完全失聯，致使原告無
    從向被告為限期履行之催告一情，亦據其提出被告未讀Line
    訊息之紀錄及未接來電之通聯紀錄等件為證（見本院卷第31
    至35頁），堪信為真。原告復主張以本件起訴狀繕本送達被
    告作為催告之意思表示，請求被告應依約給付原告100萬元
    之懲罰性違約金一節，雖為被告爭執；然依系爭契約第7條
    第1項定有「....如有違反本契約所訂任一條款時，經一方
    限期履行仍不為之者，即視為違約，他方得解除本契約，違
    約之一方應給付他方100萬元作為懲罰性違約金」之約定（
    見本院卷第17頁），因被告未依約給付360萬元價金予原告
    ，業如前所述，又經原告以起訴狀繕本送達被告作為催告之
    意思表示，則原告依約請求被告應給付100萬元之懲罰性違
    約金，亦屬有據。
　㈢從而，原告依系爭契約第3條第1項、第7條第1項規定，請求
    被告共應給付原告460萬元（即360萬元價金＋100萬元懲罰性
    違約金＝460萬元），均屬有理由。
　㈣按給付有確定期限者，債務人自期限屆滿時起，負遲延責任
    。給付無確定期限者，債務人於債權人得請求給付時，經其
    催告而未為給付，自受催告時起，負遲延責任。其經債權人
    起訴而送達訴狀，或依督促程序送達支付命令，或為其他相
    類之行為者，與催告有同一之效力。為民法第229條第1項、
    第2項所明定。又遲延之債務，以支付金錢為標的者，債權
    人得請求依法定利率計算之遲延利息。但約定利息較高者，
    仍從其約定利率；而應付利息之債務，其利率未經約定，亦
    無法律可據者，週年利率為百分之五，民法第233條第1項、
    第203條亦有明文。查，原告請求被告給付懲罰性違約金100
    萬元部分，未有確定給付期限，而本件起訴狀繕本係於111
    年2月15日送達被告，有送達回證在卷可查（見本院卷第45
    頁），是被告此部分應自起訴狀繕本送達之翌日即111年2月
    16日起負給付遲延責任，則原告主張就懲罰性違約金100萬
    元部分，請求被告自111年2月16日起至清償日止，按年息5％
    計算之利息部分，亦應並予准許。
四、綜上所述，原告依系爭契約之約定，請求被告應給付原告46
    0萬元，及其中360萬元自111年1月21日起至清償日止，按年
    息5%計算之利息，暨其中100萬元自起訴狀繕本送達翌日（
    即111年2月16日）起至清償日止，按年息5%計算之利息，
　　為有理由，應予准許。又兩造均陳明願供擔保聲請宣告假執
    行或免為假執行，經核與規定相符，爰分別酌定相當之擔保
    金額，分別准許之。
五、本件事證已臻明確，兩造所提其餘攻擊防禦方法及證據，核
    與判決結果不生影響，爰不一一論列，併此敘明。
六、訴訟費用負擔之依據：民事訴訟法第78條。
中　　華　　民　　國　　111 　年　　8 　　月　　9 　　日
                  民事第四庭    法　官　陳靜茹
以上正本係照原本作成。
如對本判決上訴，須於判決送達後20日內向本院提出上訴狀。如
委任律師提起上訴者，應一併繳納上訴審裁判費。
中　　華　　民　　國　　111 　年　　8 　　月　　9 　　日
                                書記官　蔡汶芯